臺灣臺北地方法院民事裁定　　　　　　 94年度小上字第117號
上　訴　人　乙○○
被　上訴人　豐源交通有限公司
法定代理人　呂學道
被　上訴人　甲○○
　　　　　　丙○○
上列當事人間請求侵權行為損害賠償事件，上訴人對於中華民國
九十四年八月十日本院臺北簡易庭所為九十四年度北小字第六六
七號第一審判決提起上訴，本院裁定如下：
    主  文
上訴駁回。
第二審訴訟費用新臺幣壹仟伍佰元由上訴人負擔。
    理  由
一、按對於小額程序之第一審裁判，得上訴或抗告於管轄之地方
    法院，其以合議行之。提起上訴，應以上訴狀表明下列各款
    事項，提出於原第一審法院為之: （一）當事人及法定代理
    人。且在上訴審得以之為相對人而提起上訴者，應以兩造曾
    經發生訴訟關係而為原判決所判及者為限（最高法院70 年
    度台上字第3719號判決參照）。又按對於小額程序之第一審
    裁判上訴，非以其違背法令為理由，不得為之；至其上訴狀
    應記載上訴理由，表明下列各款事項：一、原判決所違背之
    法令及其具體內容。二、依訴訟資料可認為原判決有違背法
    令之具體事實，民事訴訟法第436 條之24第2項、第436條之
    25分別定有明文。又依同法第436 條之32第2項準用第468條
    及第469條第1款至第5款規定，判決不適用法規或適用不當
    者，為違背法令，其中判決有同法第469條第1款至第5款情
    形之一者，為當然違背法令。是當事人於小額訴訟程序提起
    上訴，如依民事訴訟法第468條規定，以第一審判決有不適
    用法規或適用法規不當為理由時，其上訴狀或理由書應有具
    體之指摘，並揭示該法規之條項或其內容。若係成文法以外
    之法則，應揭示該法則之旨趣。倘為司法院解釋、或最高法
    院之判例，則應揭示該判解之字號或其內容。如以民事訴訟
    法第469條第1款至第5款情形為理由時，其上訴狀或理由書
    ，應揭示合於該條款之事實。上訴狀或理由書如未依此項方
    法表明者，即難認為已對第一審判決之違背法令有具體之指
    摘，其上訴自難認為合法。而上訴不合法者，依同法第436
    條之32第2項準用第444條第1項前段之規定，第二審法院應
    以裁定駁回之。
二、上訴人上訴意旨略以：甲○○所駕車號353-CF計程車，於94
    年1月27日19時05分，在台北市○○街與博愛路因加速直行
    衝撞上訴人乙○○所駕車號DY-2825號自小客車，全案經台
    北市中正一分局交通分隊登記在案。甲○○所屬豐源有限公
    司一再引用錯誤資料，造成各單位誤判，令上訴人百口莫辯
    。甲○○並未到庭說明事件原委。如上訴人所訴為實，甲○
　　○駕駛計程車車速有70至80公里之多，兩車相距近70公尺，
    幾近開封街之重慶路口和博愛路口之距離，可推翻原告所提
    之肇事原因。其剎車痕確為兩車肇事所留，請查明其相同位
    置之前是否有交通事故，時間為何，以釐清真假。其錯誤資
    料有二，一為本人（上訴人）車損是削落，非凹陷，二其剎
    車痕為0.25M和2.7M非2.5M和2.7M，本人（上訴人）何以未
    見甲○○所駕之車號353-CF計程車，實為其自重慶路口右轉
    再加速直行，而本人因角度和時間差之因素而未見計程車右
    轉再加速直行欲搶綠燈所致等語。
三、經查：本件上訴人提起上訴，列非原審當事人之甲○○與丙
    ○○為被上訴人，依首開規定，其上訴已為不合法。又查上
　　訴人提起上訴，未表明對於第一審判決不服之程度，及應如
  　何廢棄或變更之聲明，反而請求被上訴人應給付車輛修理費
    及精神賠償（上訴人在原審為被告），並僅就原審法官取捨
    證據、認定事實之職權行使，指摘其為不當，而未具體說明
    其何不適用法規或適用法規不當之情形，亦未揭示該法規之
    條項或其內容或合於民事訴訟法第469條所列各款之事實，
    自難認對該判決之如何違背法令已有具體之指摘，揆諸前揭
    說明，應認其上訴為不合法。
四、據上論結，本件上訴不合法，依民事訴訟法第436條之32 第
    1項、第2項、第444條第1項前段、第95條、第78條、第436
    條之19第1項，裁定如主文。
中　　華　　民　　國　　94　　年　　9 　　月　　29　　日
                  民事第二庭審判長  法　官　鄭純惠
                 　　　　　　　　　 法　官　蕭胤瑮
                                    法  官  黃雯惠
以上正本係照原本作成。
本判決不得上訴。
中　　華　　民　　國　　94　　年　　9 　　月　　29　　日
                                    書記官  林玗倩
